臺灣基隆地方法院刑事判決　
111年度易字第164號
公  訴  人  臺灣基隆地方檢察署檢察官
被      告  江騰憲


上列被告因妨害名譽案件，經檢察官提起公訴（111年度偵字第1
604號），本院判決如下：
    主  文
本件公訴不受理。
    理  由
一、公訴意旨詳如附件起訴書所載。
二、按告訴乃論之罪，告訴人於第一審辯論終結前，得撤回其告
    訴；又告訴經撤回者，法院應諭知不受理之判決，且得不經
    言詞辯論為之，刑事訴訟法第238 條第1 項、第303 條第3
    款及第307 條分別定有明文。
三、本件被告因妨害名譽案件，經檢察官提起公訴，認被告所為
    涉犯刑法第309 條第1 項之公然侮辱罪嫌，依同法第314 條
    之規定，須告訴乃論。茲被告與告訴人於本院調解成立，告
    訴人並已具狀撤回告訴，有撤回告訴狀1 紙在卷可稽。揆諸
    前開說明，爰不經言詞辯論，逕為諭知不受理之判決。
據上論斷，應依刑事訴訟法第303 條第3 款、第307 條，判決如
主文。
中　　華　　民　　國　　111 　年　　5 　　月　　2 　　日
                  刑事第三庭  法  官  藍君宜
以上正本證明與原本無異。
如不服本判決應於收受送達後20日內向本院提出上訴書狀，並應
敘述具體理由；其未敘述上訴理由者，應於上訴期間屆滿後20日
內向本院補提理由書( 均須按他造當事人之人數附繕本) 「切勿
逕送上級法院」。
中　　華　　民　　國　　111 　年　　5 　　月　　2 　　日
                              書記官  王一芳           
附件：
臺灣基隆地方檢察署檢察官起訴書
                                     111年度偵字第1604號
    被告　江騰憲　男　39歲（民國00年00月0日生）　　　　
    　　　　　    住基隆市○○區○○○街00巷000號　　　　　　
    　　　   國民身分證統一編號：Z000000000號
上列被告因妨害名譽案件，業經偵查終結，認應提起公訴，茲將
犯罪事實及證據並所犯法條分敘如下：
            犯罪事實
一、江騰憲於民國111年1月20日上午7時12分許，駕駛車牌號碼0
    00-0000號營業小客車，沿基隆市安樂區安和一街櫻花社區
    即基隆市立網球場西側道路往南行駛，行駛至安和一街205
    號前時，見林宏吉撐傘站於南向車道中央，遂按喇叭催促林
    宏吉讓開車道，惟林宏吉並未移動，江騰憲竟公然以「智障
    是不是？」、「有沒有臉！」、「有病是不是？」等語侮辱
    林宏吉。
二、案經林宏吉訴由基隆市警察局第四分局報告偵辦。證據並所
    犯法條
一、訊之被告江騰憲坦承於上述時間駕車行經上述地點，與告訴
    人林宏吉發生口角，並坦承確曾口出「智障是不是？」、「
    有沒有臉！」、「有病是不是？」等語，惟辯稱告訴人林宏
     吉站在車道中央，路中央有畫設分向限制線，且告訴人林
    宏 吉拿起手機攝影，伊不能跨越分向限制線行駛，且沒有
    義務繞道行駛，伊遭激怒始說出上述言詞，經查上情業據告
    訴人林宏吉於警詢及檢察官訊問時指訴歷歷，並有告訴人林
    宏吉拍攝之影片與擷圖、江車之行車紀錄器拍攝影像（未收
    音）與擷取畫面可證，告訴人林宏吉坦承其時沒有要穿越道
    路，按依街景圖顯示，安和一街為社區道路，路旁設有人行
    道，行人應在劃設之人行道行走，並不得在道路上任意奔跑
    、追逐、嬉戲或坐、臥、蹲、立，阻礙交通，道路交通安全
    規則第133條有所規定。告訴人林宏吉站立於南向車道中央
    ，確已阻礙交通，惟被告江騰憲雖有路權，仍應注意言詞，
    其以上述言詞辱罵告訴人林宏吉，犯嫌應可認定。
二、核被告所為，係犯刑法第309條第1項之公然侮辱罪嫌。
三、依刑事訴訟法第251條第1項提起公訴。
    此致
臺灣基隆地方法院
中　　華　　民　　國　 111　　年　　3 　　月　　9 　　日
                              檢 察 官    唐 先 恆
本件正本證明與原本無異
中　　華　　民　　國　 111　　年　　3 　　月　　22　　日
                              書 記 官    林 洪 寬
附錄本案所犯法條全文
中華民國刑法第309條
公然侮辱人者，處拘役或 9 千元以下罰金。
以強暴犯前項之罪者，處 1 年以下有期徒刑、拘役或 1 萬 5
千元以下罰金。